【裁判字號】    92,易,1987
【裁判日期】    920819
【裁判案由】    傷害
【裁判全文】
臺灣板橋地方法院刑事判決                        九十二年度易字第一九八七號
    公  訴  人  臺灣板橋地方法院檢察署檢察官
    被      告  甲○○
右列被告因傷害案件，經檢察官提起公訴（九十二年度偵字第九五七０號），本院判
決如左：
    主  文
甲○○共同傷害人之身體，處拘役肆拾日，如易科罰金，以參佰元折算壹日。
    事  實
一、緣甲○○（起訴書誤載為周志中）於民國九十二年四月九日下午十八時許，在台
    北縣盧洲市○○路二二四巷十二號網際先鋒網路咖啡店內，因未經乙○○之同意
    ，即擅自拿取乙○○購買置於電腦桌上之檳榔食用，而與乙○○發生口角衝突。
    詎甲○○於翌日即九十二年四月十日晚上二十一、二十二時許，因在上開網際先
    鋒網路咖啡店內再度遇見乙○○，竟萌生傷害之犯意，離開上址聯絡綽號「阿明
    」之真實姓名年籍不詳男子，二人隨即基於共同傷害人身體之犯意聯絡，一同前
    往前開網路咖啡店找乙○○理論。嗣至同日晚上二十三時許，渠二人在該網際先
    鋒網路咖啡店外之機車停車場，由甲○○以徒手及「阿明」持安全帽，共同毆打
    乙○○，致乙○○受有左上眼瞼裂傷、下頷裂傷、雙眼眶瘀青、上顎左一、左二
    門齒缺損、右一門齒動搖等傷害。甲○○見狀，隨即持機車鑰匙予「阿明」讓其
    先行離去，甲○○則送乙○○至醫院就醫。
二、案經乙○○訴由台北縣政府警察局蘆洲分局報請臺灣板橋地方法院檢察署檢察官
    偵查起訴。
    理  由
一、訊據被告甲○○固坦承夥同「阿明」前往上開網際先鋒網路咖啡店找告訴人理論
    ，及在停車場出手毆打告訴人等情，惟矢口否認有致告訴人成傷之傷害犯行，辯
    稱：是友人「阿明」將乙○○打傷的，「阿明」見伊出手打乙○○，就從後面衝
    過來一直打乙○○，伊並未叫「阿明」打乙○○云云。經查：右揭事實，業據告
    訴人乙○○於警詢、檢察官偵查及本院審理時均指訴歷歷，復有全民醫院出具之
    診斷證明書乙紙附卷可稽。且被告甲○○於警詢及偵審中既均坦承：係伊夥同「
    阿明」一同前往該網際先鋒網路咖啡店找告訴人理論等情，再參酌證人李樹德於
    警詢時證稱：「我沒看見甲○○動手，是甲○○的朋友動手的，打完後甲○○拿
    車鑰匙給動手的人離開現場」等語以觀，如果被告甲○○主觀上未具有傷害告訴
    人之犯意，何以其在網咖店見到告訴人後，旋即離去，之後再夥同「阿明」一同
    前往找告訴人理論？甚且，被告見告訴人受傷後，立即讓「阿明」先行離去，嗣
    於警詢及偵審中再將造成告訴人受傷之罪責推諉予「阿明」，並辯稱其不知「阿
    明」之真正姓名、年籍或聯絡方式，致檢警及本院均無法傳訊「阿明」而為進一
    步查證，顯見被告甲○○前開辯解，係為事後圖卸刑責之詞，不足採信，是以，
    被告與「阿明」間有共同傷害告訴人之犯意聯絡甚明。本件事證明確，被告傷害
    犯行足堪認定。
二、核被告甲○○所為，係犯刑法第二百七十七條第一項之傷害罪。被告甲○○與綽
    號「阿明」之真實姓名年籍不詳男子間，有犯意之聯絡及行為之分擔，為共同正
    犯。爰審酌被告僅因細故即夥同他人恣意毆人成傷，行事衝動，應予非難，兼衡
    渠所用手段、告訴人之傷勢，及犯罪後尚未與告訴人達成民事上之和解等一切情
    狀，量處如主文所示之刑，並諭知易科罰金之折算標準，以示懲儆。
據上論結，應依刑事訴訟法第二百九十九條第一項前段，刑法第二十八條、第二百七
十七條第一項、第四十一條第一項前段，罰金罰鍰提高標準條例第一條前段、第二條
，判決如主文。
本案經檢察官林俊峰到庭執行職務。
中      華      民      國    九十二    年      八      月     十九     日
                                  臺灣板橋地方法院刑事第二庭
                                          法  官    崔玲琦
右正本證明與原本無異。
如不服本判決，應於判決送達後十日內向本院提出上訴狀 (應附繕本) ，上訴於
臺灣高等法院。
                                          書記官    陳金鳳
中      華      民      國    九十二    年      八      月      二十    日
附錄本案所犯法條全文
中華民國刑法第二百七十七條
(普通傷害罪)
傷害人之身體或健康者，處三年以下有期徒刑、拘役或一千元以下罰金。
犯前項之罪因而致人於死者，處無期徒刑或七年以上有期徒刑；致重傷者
，處三年以上十年以下有期徒刑。


司法院資訊處製作；財團法人民間司法改革基金會備份。
